{"related": [], "etymology": "auto- +\u200e mutilarse", "url": "https://en.wiktionary.org/wiki/automutilarse", "definitions": ["to self-harm"], "verb": "automutilarse", "synonyms": [], "description": "automutilarse", "conjugations": {"imperative": {"affirmative": ["", "automut\u00edlate", "automut\u00edlese", "automutil\u00e9monos", "automutilaos", "automut\u00edlense"], "negative": ["", "no te automutiles", "no se automutile", "no nos automutilemos", "no os automutil\u00e9is", "no se automutilen"]}, "infinitive": "automutilarse", "indicative": {"future": ["me automutilar\u00e9", "te automutilar\u00e1s", "se automutilar\u00e1", "nos automutilaremos", "os automutilar\u00e9is", "se automutilar\u00e1n"], "preterite": ["me automutil\u00e9", "te automutilaste", "se automutil\u00f3", "nos automutilamos", "os automutilasteis", "se automutilaron"], "imperfect": ["me automutilaba", "te automutilabas", "se automutilaba", "nos automutil\u00e1bamos", "os automutilabais", "se automutilaban"], "conditional": ["me automutilar\u00eda", "te automutilar\u00edas", "se automutilar\u00eda", "nos automutilar\u00edamos", "os automutilar\u00edais", "se automutilar\u00edan"], "present": ["me automutilo", "te automutilas (t\u00fa) - se automutil\u00e1s (vos)", "se automutila", "nos automutilamos", "os automutil\u00e1is", "se automutilan"]}, "pastparticiple": {"plural": {"feminine": "automutiladas", "masculine": "automutilados"}, "singular": {"feminine": "automutilada", "masculine": "automutilado"}}, "gerund": "automutil\u00e1ndose", "subjunctive": {"imperfect_se": ["me automutilase", "te automutilases", "se automutilase", "nos automutil\u00e1semos", "os automutilaseis", "se automutilasen"], "future": ["me automutilare", "te automutilares", "se automutilare", "nos automutil\u00e1remos", "os automutilareis", "se automutilaren"], "imperfect_ra": ["me automutilara", "te automutilaras", "se automutilara", "nos automutil\u00e1ramos", "os automutilarais", "se automutilaran"], "present": ["me automutile", "te automutiles (t\u00fa) - se automutil\u00e9s (vos)", "se automutile", "nos automutilemos", "os automutil\u00e9is", "se automutilen"]}}, "pronunciations": []}